# 设立登记需要审批

提问人：木鱼子 时间：2011-11-14 13:30:07
请教各位前辈：请问经营医疗器械类的公司设立登记时和其他公司相比有什么特殊的审批程序没有？我正在学习做验资报告，不知道验资指南上所述设立验资的一般取证“（ 1 ）被审验单位的设立登记申请书及批准文件（需要审批的）”需要审批的大概是哪些公司？

回答人：chenyiwei
建议在视野法规库搜索“医疗器械”，了解该行业的主要监管和行政许可方面的规定，也可到卫生部、国家食品药品监督管理局网站上查阅相关法规。